臺灣臺中地方法院刑事判決　　　　　　　94年度易字第1261號
公　訴　人　臺灣臺中地方法院檢察署檢察官
被　　　告　乙○○
上列被告因加重竊盜案件，經檢察官聲請以簡易判決處刑（94年
度偵字第4332號），及聲請併案辦理（94年度偵字第7294、7501
、8878、10010號），本院臺中簡易庭認不宜逕以簡易判決處刑
，移由本院改依通常程序審理，被告於準備程序中就被訴及聲請
併案辦理之事實均為有罪之陳述，受命法官於聽取當事人之意見
後，由本院合議庭裁定改以簡式審判程序判決如下：
    主    文
乙○○連續攜帶兇器、毀損門扇、於夜間侵入住宅竊盜，處有期
徒刑壹年肆月。
扣案如附表編號二、五、六所示之物均沒收。
    事    實
一、乙○○基於意圖為自己不法所有之概括犯意，連續於附表所
    示之時間、地點，持機車鑰持，或攜帶客觀上足以對人生命
    、身體產生威脅之削鉛筆之小刀、扳手等物，以附表所示之
    方式竊取被害人所有之財物。其間分別於(一)民國九十四年三
    月五日凌晨零時許，因乙○○在臺中縣太平市○○○路二六
    ０號前更換其所駕駛ＯＭ－七六五三號自小客車車牌時，警
    方發覺可疑上前盤查而遭查獲，並當場扣得前開竊取車牌所
    用之扳手一支；(二)九十四年四月四日凌晨二時二十分許，乙○○駕駛懸掛丁○○車牌之自小客車，在臺中市○區○○路
    一九五號（真善美ＫＴＶ停車場）不慎擦撞案外人庚○○所
    有之ＮＷ－一○四一號自小客車後逃逸，嗣經警循線查獲；
    (三)九十四年四月二十三日下午一時三十時許，乙○○騎乘其
    自父親丙○○（已提告訴）所竊得之ＦＡ二－九二三號重機
    車行經臺中市○區○○路與梅川西路口時為警查獲；(四)九十
    四年五月十九日凌晨四時許，乙○○騎乘其自父親丙○○（
    已提告訴）所竊得之ＦＡ二－九三五號重機車行經臺中市○
    區○○○路與梅亭街口為警查獲，並當場扣得其行竊所用之
    鑰匙一支；(五)九十四年六月十五日中午十二時三十分許，乙○○騎乘所竊得之ＫＺＣ－二二○號重機車行經臺中市○區
    ○○路一段與十甲路口為警查獲，並當場扣得其行竊所用之
    鑰匙一支。
二、案經臺中縣警察局烏日分局報請臺灣臺中地方法院檢察署檢
    察官聲請以簡易判決處刑，暨臺中市警察局第二分局、第三
    分局報請臺灣臺中地方法院檢察署檢察官移送併案辦理。
    理    由
一、上揭犯罪事實業據被告乙○○分別於警詢、檢察官偵訊及本
    院審理時坦承不諱，核與被害人戊○○、甲○○、丁○○、
    丙○○、己○○指訴財物失竊之情節相符，並有贓物認領保
    管單、車籍作業系統查詢認可資料、車輛車牌失竊作業查獲
    車輛認可資料、被告與贓物合拍之照片等件附卷，及扳手、
    鑰匙等物扣案足憑，本件事證明確，被告犯行應堪認定。
二、核被告所為，係犯刑法第三百二十條第一項之竊盜既遂罪（
    即附表編號四、五、六犯罪事實部分）、第三百二十一條第
    一項第三款之攜帶兇器竊盜罪（即附表編號二、三犯罪事實
    部分）及第三百二十一條第一項第三款、第二款、第一款之
    攜帶兇器、毀損門扇、於夜間侵入住宅竊盜罪（即附表編號
    一犯罪事實部分）。公訴人雖認被告如附表編號一所示之行
    為僅觸犯刑法第三百二十一條第一項第三款、第二款之攜帶
    兇器、毀損門扇竊盜罪云云，然因被告該次行竊之時間為晚
    間九時許，行竊之地點復為被害人戊○○居住之處所，為被
    告及被害人戊○○供明在卷，核被告此部分所為當係犯刑法
    第三百二十一條第一項第三款、第二款、第一款之攜帶兇器
    、毀損門扇、於夜間侵入住宅竊盜罪，公訴人上開關於竊盜
    加重條件之引用尚有誤會，然因兩者適用之法條並無不同，
    僅有款項引用上之差異，故無庸變更起訴法條【司法院（83
    ）廳刑一字第07078號刑事法律問題座談會決議可資參照】
    。被告之前後六次竊盜犯行，時間緊接，方法相同，觸犯構
    成要件相同之罪名，顯係基於概括犯意為之，應依連續犯規
    定，論以攜帶兇器、毀損門扇、於夜間侵入住宅竊盜一罪，
    並加重其刑。檢察官聲請併案辦理部分（即附表編號三至六
    之犯罪事實部分），因與起訴事實有連續犯之裁判上一罪關
    係，為起訴效力所及，本院自得併予審理。查被告現值青壯
    之年，四肢健全，竟因貪圖個人之私慾或便利，即恣意行竊
    他人財物及日常生活經常使用之代步工具，並為掩飾其遭吊
    扣牌照之事實，復以身試法竊用他人牌照，因而影響交通監
    理機關對於路政之管理，顯見被告漠視他人私有財產權利，
    且社會價值觀已嚴重偏差，所為甚可訾議，爰審酌被告犯罪
    之動機、目的及所得財產價值，並觀其所用手段、所生危害
    及事後坦承犯行，態度尚稱良好等一切情狀，量處如主文所
    示之刑，以示懲儆。本件扣案如附表編號二、五、六所示之
    扳手一支、機車鑰匙二支，係被告供犯本罪所用之物，且屬
    被告所有，爰依刑法第三十八條第一項第二款規定沒收之。
    至附表編號一、三、四所示之小刀、扳手、機車鑰匙各一支
    ，雖係被告所有供犯罪所用之物，然因業已丟棄滅失，為被
    告供明在卷，為免將來執行困難，故不予宣告沒收，併此敘
    明。
據上論斷，應依刑事訴訟法第四百五十二條、第二百七十三條之
一第一項、第二百九十九條第一項前段，刑法第五十六條、第三
百二十一條第一項第三款、第二款、第一款、第三十八條第一項
第二款，判決如主文。
中　　華　　民　　國　　94　　年　　7　　月　　26　　日
                  刑事第三庭    法　官　劉錫賢
以上正本證明與原本無異。
如不服本判決，應於送達後十日內向本院提出上訴狀（須附繕本
），上訴於臺灣高等法院臺中分院。
                                書記官　張雅慧
中　　華　　民　　國　　94　　年　　7 　　月　　13　　日
附錄本案論罪科刑法條全文：
第321條
犯竊盜罪而有左列情形之一者，處六月以上、五年以下有期徒刑
：
            一　於夜間侵入住宅或有人居住之建築物、船艦或
                隱匿其內而犯之者。
            二　毀越門扇、牆垣或其他安全設備而犯之者。
            三　攜帶兇器而犯之者。
            四　結夥三人以上而犯之者。
            五　乘火災、水災或其他災害之際而犯之者。
            六　在車站或埠頭而犯之者。
            前項之未遂犯罰之。
附表：
┌──┬───┬───┬──────┬─────────┬────┬──┐
│編號│被害人│時 間 │  地    點  │  犯  罪  方  式  │所得財物│備註│
├──┼───┼───┼──────┼─────────┼────┼──┤
│ 一 │戊○○│2.│臺中縣太平市│利用向戊○○分租房│戊○○所│犯罪│
│    │      │21時許│永平南路41號│間之機會，攜帶客觀│有支票三│用之│
│    │      │      │（戊○○住處│上足以對人生命、身│張（票號│小刀│
│    │      │      │）          │體產生威脅之削鉛筆│分別為：│一支│
│    │      │      │            │之小刀一支，以小刀│AC631400│並未│
│    │      │      │            │破壞附著於房門之喇│4、AC631│扣案│
│    │      │      │            │叭鎖後，進入房間內│4006、AC│（94│
│    │      │      │            │竊取其所有如後述之│0000000 │偵43│
│    │      │      │            │財物。            │）及新臺│32號│
│    │      │      │            │                  │幣八十元│）  │
│    │      │      │            │                  │        │    │
│    │      │      │            │                  │        │    │
│    │      │      │            │                  │        │    │
├──┼───┼───┼──────┼─────────┼────┼──┤
│ 二 │甲○○│3.４│臺中市東區東│攜帶客觀上足以對人│甲○○所│犯罪│
│    │      │21時許│英路310號前 │生命、身體產生威脅│有Ｘ三－│用之│
│    │      │      │            │之扳手一支，竊取王│八二四七│扳手│
│    │      │      │            │精華所有如後述之財│號自小客│一支│
│    │      │      │            │物，並將該車牌懸掛│車車牌二│已扣│
│    │      │      │            │在乙○○自己所有之│面      │案（│
│    │      │      │            │車號ＯＭ－七六五三│        │94偵│
│    │      │      │            │號自小客車上，嗣於│        │4332│
│    │      │      │            │九十四年三月五日零│        │號）│
│    │      │      │            │時零分許行經臺中縣│        │    │
│    │      │      │            │太平市○○○路260 │        │    │
│    │      │      │            │號前為警攔檢盤查而│        │    │
│    │      │      │            │查獲              │        │    │
├──┼───┼───┼──────┼─────────┼────┼──┤
│ 三 │丁○○│4.３│臺中市南區興│因其所有ＯＭ－七六│丁○○所│犯罪│
│    │      │3時許 │大路        │五三號自小客車之牌│有ＱＰ－│用之│
│    │      │      │            │照遭扣，遂攜帶客觀│三八二九│扳手│
│    │      │      │            │上足以對人生命、身│號自小客│一支│
│    │      │      │            │體產生威脅之扳手一│車車牌二│並未│
│    │      │      │            │支，竊取丁○○所有│面      │扣案│
│    │      │      │            │如後述之車牌，並將│        │（94│
│    │      │      │            │該竊來車牌懸掛於其│        │偵72│
│    │      │      │            │上使用，嗣於九十四│        │94號│
│    │      │      │            │年四月四日二時二十│        │）  │
│    │      │      │            │分許，乙○○駕駛懸│        │    │
│    │      │      │            │掛丁○○車牌之自小│        │    │
│    │      │      │            │客車，在臺中市東區│        │    │
│    │      │      │            │東英路19 5號（真善│        │    │
│    │      │      │            │美ＫＴＶ停車場）不│        │    │
│    │      │      │            │慎擦撞案外人庚○○│        │    │
│    │      │      │            │所有之ＮＷ－一○四│        │    │
│    │      │      │            │一號自小客車後逃逸│        │    │
│    │      │      │            │，始經警循線查悉上│        │    │
│    │      │      │            │情。              │        │    │
├──┼───┼───┼──────┼─────────┼────┼──┤
│ 四 │丙○○│4.│臺中縣太平市│自行複製該機車之車│丙○○所│犯罪│
│    │（已提│７時│中山路二段35│鑰匙一把，趁其父石│有ＦＡ二│用之│
│    │出告訴│分許  │9號前       │金城睡覺之際，竊取│－九二三│鑰匙│
│    │）    │      │            │其所有如後述之財物│號重機車│一支│
│    │      │      │            │。                │一輛    │並未│
│    │      │      │            │                  │        │扣案│
│    │      │      │            │                  │        │（94│
│    │      │      │            │                  │        │偵75│
│    │      │      │            │                  │        │01號│
│    │      │      │            │                  │        │）  │
├──┼───┼───┼──────┼─────────┼────┼──┤
│ 五 │丙○○│5.│臺中縣太平市│以自備之機車鎖匙一│丙○○所│犯罪│
│    │（已提│0時許 │中山路二段35│支，趁其父丙○○睡│有ＦＡ二│用之│
│    │出告訴│      │9號前       │覺之際，竊取其所有│－九三五│鑰匙│
│    │）    │      │            │如後述之財物。    │號重機車│一支│
│    │      │      │            │                  │一輛    │已扣│
│    │      │      │            │                  │        │案（│
│    │      │      │            │                  │        │94偵│
│    │      │      │            │                  │        │8878│
│    │      │      │            │                  │        │號）│
│    │      │      │            │                  │        │    │
├──┼───┼───┼──────┼─────────┼────┼──┤
│ 六 │己○○│6.│臺中縣太平市│利用在臺中市第一廣│己○○所│犯罪│
│    │      │１０時許│新平路一段13│場拾得他人棄置支鑰│有ＫＺＣ│用之│
│    │      │      │6巷3號前    │匙一支，竊取如後述│－二二○│鑰匙│
│    │      │      │            │之財物。          │號重機車│一支│
│    │      │      │            │                  │一輛    │已扣│
│    │      │      │            │                  │        │案（│
│    │      │      │            │                  │        │94偵│
│    │      │      │            │                  │        │1001│
│    │      │      │            │                  │        │0號 │
│    │      │      │            │                  │        │）  │
└──┴───┴───┴──────┴─────────┴────┴──┘
